臺灣桃園地方法院刑事判決　　　　　　　93年度訴字第1673號
公　訴　人　臺灣桃園地方法院檢察署檢察官
被　　　告　戊○○　男　34歲.
指定辯護人　本院公設辯護人　丙○○
上列被告因強盜案件，經檢察官提起公訴（93年度偵字第477 號
），本院判決如下：
    主  文
戊○○竊盜，處有期徒刑參月，如易科罰金，以參佰元折算壹日
。
    事  實
一、戊○○意圖為自己不法之所有，於民國92年2 月21日21時許
    ，在桃園縣桃園市○○街1 號「福客多便利商店」內，竊取
    「約翰走路」洋酒三瓶，得手後於步出店門正欲逃逸之際，
    為該店店員丁○○發覺並上前向戊○○取回遭竊之洋酒三瓶
    。嗣經警採集上開取回遭竊之洋酒包裝外盒上所留存之指紋
    三枚加以比對，查得該留存之指紋三枚與戊○○之左中指、
    左食指、右食指指紋相符，始循線查悉上情。
二、案經桃園縣警察局桃園分局報告臺灣桃園地方法檢察署檢察
    官偵查起訴。
    理  由
一、右揭犯罪事實，業據被告戊○○於本院審理中供承不諱，並
    有內政部警政署刑事警察局92年4 月4 日刑紋字第09203038
    號鑑驗書影本一份附卷可稽（參見92年度偵字第11521 號偵
    卷第14-17 頁）。綜上所述，足見被告之自白核與事實相符
    ，應可採為論罪科刑之依據。從而，本件事證已臻明確，被
    告犯行洵堪認定，應予依法論科。
二、核被告所為，係犯刑法第320 條第1 項之竊盜罪。公訴意旨
    雖認：被告於竊得洋酒三瓶步出店門正欲逃逸之際，為被害
    人丁○○發覺並上前欲奪回遭竊之洋酒，豈被告竟基於脫免
    逮捕之意，與被害人丁○○扭打並持小刀脅迫被害人丁○○
    後逃離，並以被害人丁○○於警詢中指述：「當時戊○○就
    和我發生扭打並拿出類似小刀之兇器反抗，我因心生畏懼就
    沒有再抵抗」情節詳實，堪信被告確有因脫免逮捕，而與被
    害人丁○○發生扭打而施以強暴之行為，為其論據，而認被
    告更涉犯刑法第329 條之準強盜罪云云。然查，被害人丁○
    ○於警詢中所述，乃屬傳聞證據，本不具有證據能力，而須
    視有無刑事訴訟法第159 條之3 所規定是否符合傳聞法則例
    外之情形，方得賦予其具有證據能力。而被害人丁○○於偵
    查中已經檢察官數度依其住、居所傳喚而未到庭，有臺灣桃
    園地方法院檢察署93年1 月29日、同年3 月2 日、同年3 月
    24日、同年7 月29日點名單四紙在卷可憑（參見93年度偵字
    第477 號偵卷第21、23-24 、31頁），嗣經本院依職權及被
    告之聲請而據被害人丁○○之住、居所六度合法傳喚、二度
    合法拘提其到庭接受交互詰問，以保障被告之當面對質詰問
    權利，然被害人丁○○屢經本院數度合法傳喚、拘提，而無
    正當理由均拒絕到庭作證，有本院送達證書二十二紙及拘票
    共六份在卷可參（參見本院卷第63-65 、75-78 、99-102、
    135-138 、149-157 、159 、161-163 、170-178頁）。是
    本院認為被害人丁○○於警詢中所述顯有疑問，又屬傳聞證
    據，更無從證明有何具有可信之特別狀況，應認無證據能力
    ，而無法採為不利被告認定之依據。另製作被害人丁○○警
    詢筆錄之警員即證人乙○○於本院審理中雖證稱：丁○○的
    筆錄是我製作，當時他如何陳述，因時間太久不記得，但是
    應該如筆錄所載，小刀沒有扣案，不記得丁○○有無受傷，
    但是如果有受傷，我會記載在筆錄內等語（參見本院卷第86
    -87 頁），案發當時該便利商店之店長即證人甲○○於本院
    審理中雖證稱：聽聞丁○○敘述與竊嫌扭打及竊嫌持亮亮的
    東西，丁○○沒有受傷云云（參見本院卷第183 頁）。然證
    人二人均係聽聞被害人丁○○所述情節，而非親身見聞被害
    事實之人，則證人二人就被害事實經過所述，仍屬傳聞證據
    ，且據證人二人上開所述可知，被害人丁○○當時並未受傷
    ，另起訴書犯罪事實所記載之「小刀」並未扣案，則是否真
    有該「小刀」？抑或該「小刀」是否符合刑法上兇器之定義
    ？被害人丁○○是否真有與被告發生扭打及遭被告當場施以
    脅迫等情，均有疑問！自無法以證人二人上開所述，而遽採
    為不利被告認定之依據。綜上所述，顯難認被告於本件中有
    基於脫免逮捕之意而與被害人丁○○扭打並持小刀脅迫被害
    人丁○○後逃離等情，是起訴法條容有未洽，惟起訴基本事
    實相同，爰依法變更起訴法條，併此敘明。爰審酌被告法治
    觀念淡薄，貪圖小利而罹刑章，惟念其犯後尚能坦認犯行，
    態度尚稱良好，所竊得之洋酒三瓶已為被害人丁○○取回，
    所生危害非重等一切情狀，量處如主文所示之刑，並諭知易
    科罰金之折算標準。
三、按連續數行為而犯同一之罪名者，以一罪論，為刑法第56條
    前段所明定之連續犯定義。又連續犯之所謂出於概括犯意，
    必須其多次犯罪行為自始均在一個預定犯罪計劃以內，出於
    主觀上始終同一犯意之進行，若中途另有新犯意發生，縱所
    犯為同一罪名，究非連續其初發的意思，即不能成立連續犯
    （最高法院70年度台上字第6296號判例意旨可資參照）。查
    被告雖於92年6 月9 日12時許，在臺北縣新莊市○○路721
    號前，持其所有客觀上具危險性足供兇器使用之雕刻刀二把
    及鑰匙一支，竊取被害人林章柱所有車號GGZ-759 號重機車
    得逞等情，而經臺灣板橋地方法院於92年11月7 日，以92年
    度訴字第1773號刑事判決就竊盜罪部分判處有期徒刑七月，
    並經臺灣高等法院於93年4 月14日，以92年度上訴字第490
    號刑事判決上訴駁回，而竊盜部分不得上訴而確定，此有臺
    灣板橋地方法院92年度訴字第1773號刑事判決書一份及臺灣
    高等法院被告全國前案紀錄表一份附卷可參（參見93年度偵
    字第477 號偵卷第2-6 頁、本院卷第3-17頁）。惟被告於本
    件中，本欲進入該便利商店購買飲料，而後方臨時起意行竊
    洋酒三瓶等情，已據其於本院審理中供承在卷，且被告於本
    件及該案之犯罪手段大相迥異，堪認被告於本件及該案間，
    在主觀上並無意圖為自己不法所有之概括犯意，在客觀上亦
    無類似之犯罪手段，可認被告於該案中另有新犯意發生，故
    縱其於本件及該案所犯為同一竊盜罪名，然已非連續其初發
    的意思，是本件與該案間，並無連續犯之裁判上一罪關係，
    特予敘明。
據上論斷，應依刑事訴訟法第299 條第1 項前段、第300 條，刑
法第320 條第1 項、第41條第1 項前段，罰金罰鍰提高標準條例
第1條前段、第2條，判決如主文。
本案經檢察官孫沛琦到庭執行職務。
中　　華　　民　　國　　94　　年　　2 　　月　　17　　日
                        臺灣桃園地方法院刑事第十二庭
                            審判長法  官    游  紅  桃
                                  法  官    黃  永  定
                                  法  官    林  家  賢
上列正本證明與原本無異。
如不服本判決，應於判決送達後10日內，向本院提出上訴狀（應
附繕本），上訴於臺灣高等法院。
                                  書記官    戴  育  萍
中　　華　　民　　國　　94　　年　　2 　　月　　17　　日
附錄本判決論罪科刑法條：
刑法第320條第1項：
意圖為自己或第三人之不法所有，而竊取他人之動產者，為竊盜
罪，處五年以下有期徒刑、拘役或五百元以下罰金。
